# 递延所得税资产和负债

提问人：shuihu19810817 时间：2011-06-01 16:46:16
陈老师您好： 资产的计税基础是指某一项资产在未来期间计税时按照税法规定可以税前扣除的金额。 负债的计税基础是指负债的帐面价值减去未来期间计算应纳税所得额时按照税法规定可以抵扣的金额。 如何理解这两个概念？谢谢陈老师给予解答！

回答人：chenyiwei
可以这样理解：假定某个企业在法定的按照会计准则所做的账以外，另外还根据税法规定做了一套帐，用于所得税申报（这套账中的利润总额就是应纳税所得额），则这套“税法账”上各项资产、负债的账面价值就是其计税基础。